

Contacto

Email:

felixvidalgu@gmail.com

Linkedin:

https://www.linkedin.com/in/felixgutierrezmorales

Websites:

https://github.com/fvgm-spec https://felixvidalgu.medium.com/

Celular:

099 206659

Dirección:

Matias Alvarez 3860, Montevideo, Uruguay

Areas de Experiencia

- Experiencia práctica en SQL (más de 4 años)
- Experiencia en el desarrollo y diseño de Dashboards, procesos ETL en QlikView, Tableau y OBIEE (3 años)
- Manipular datos usando bibliotecas de Python (más de 3 años)
- Microsoft Excel avanzado (más de 8 años)
- Experiencia manejando diversos formatos de archivo (csv, json, xml) e integrándolos con aplicaciones de datos (más de 3 años)

Perfil Personal

Licenciado en Economía y Gestión Financiera, he centrado mi carrera en Análisis de Datos, Visulización de Datos e Inteligencia de Negocios, con experiencia práctica en análisis de datos exploratorios (EDA) y modelado de datos. Autodidacta y siempre dispuesto a aprender nuevas tecnologías.

Educación

Universidad Simon Rodriguez

Licenciado en Ciencias Económicas y Gestión Financiera, 2006

Habilidades Principales

Lenguajes de programación:

SQL, R, Python

Frameworks/Sistemas:

JupyterLab, Visual Studio, Tableau, QlikView, Jupyter

Otras Habilidades

- Manejar y analizar información técnica compleja
- Diseñar e implementar modelos de datos
- Analizar y visualizar datos utilizando varias herramientas como Python, R, Qlik Sense y Tableau
- Uso de Git y GitHub para realizar un seguimiento de los cambios en el código desarrollado
- Conocimientos básicos de HTML, CSS y Javascript para desarrollo web
- Inglés nivel intermedio

Experiencia Laboral

Data Scientist / Analyst

Switch Software Solutions Oct. 2020 - Jul. 2021

- Análisis de datos exploratorios (EDA), usando pandas y otras librerías a través de Jupyter Notebook
- Creación de visualizaciones de datos utilizando bibliotecas de código abierto como Matplotlib y Seaborn
- Preparar los resultados (crear tablas y gráficos con calidad de publicación)

BI Developer

Sabre Corporation Sept. 2019 a June 2020

- Diseñar visualizaciones de datos y procesos ETL para derivar las necesidades de negocio.
- Traducir las necesidades del cliente, el negocio y el mercado en requisitos de producto
- Comprender e identificar oportunidades para mejorar y gestionar datos a través de herramientas de BI como QlikView, QlikSense

Support Analyst

The Hackett Group Oct. 2015 a Sept 2019

- Actividades de desarrollo de aplicaciones en entornos Oracle EPM
- Ejecución, investigación y análisis de aplicaciones para clientes ante incidentes o requisitos de servicio
- Actividades de soporte de aplicaciones para resolver problemas informados por los clientes

Referencias

Team Manager, Sabre Corporation Cell: 096 363762

Nicolas Zangaro

Co Founder en Switch Software Solutions Cell: 097 666 555